【裁判字號】    98,交聲,3884
【裁判日期】    990331
【裁判案由】    交管條例聲異
【裁判全文】
臺灣板橋地方法院交通事件裁定        98年度交聲字第3884號
原處分機關  交通部公路總局臺北區監理所
受處分人即
異  議  人  乙○○
上列受處分人即異議人因不服交通部公路總局臺北區監理所於民
國98年10月15日所為北監自裁字第裁40-Z00000000號違反道路交
通管理事件裁決書所為處分，經聲明異議，本院裁定如下：
    主  文
異議駁回。
    理  由
一、原處分意旨略以：受處分人即異議人乙○○於民國98年8 月
    23日21時35分許，駕駛車牌號碼2797-GV 號自用一般小客車
    ，行經台二己線南下2.3 公里處以每小時80公里速度行駛，
    已超越該路段限速（每小時50公里），經內政部警政署國道
    公路警察局第九警察隊七堵小隊員警舉發「行速80公里，速
    限50公里，超速30公里」之違規，爰依道路交通管理處罰條
    例第40條，處罰鍰新臺幣（下同）1,800 元，並依第63條第
    1 項第1 款記違規點數1 點。
二、異議意旨略以：伊當時車速在時速60公里以下，遭攔停後警
    員出示測速槍指伊超速，然測速槍僅顯示行車時速，並無違
    規車輛影像及發生時間顯示，無法證明伊違規，又員警於隧
    道內攔停舉發超速，危害駕駛人及乘客安全，應檢討改正，
    請求撤銷原處分云云。
三、按汽車駕駛人，行車速度，超過規定之最高時速，或低於規
    定之最低時速，處1,200元以上2,400元以下罰鍰，並記違規
    點數1 點，道路交通管理處罰條例第40條、第63條第1 項第
    1 款分別定有明文。
四、經查：
（一）本件異議人乙○○於98年8 月23日21時35分許，駕駛車牌
      號碼2797-GV號自用一般小客車，在台二己線南下2.3公里
      處以每小時80公里速度行駛，經內政部警政署國道公路警
      察局第九警察隊七堵小隊員警甲○○以雷射測速器測得該
      車輛車速為每小時80公里，有超速30公里之違規一情，業
      據證人甲○○於本院中證述明確（本院卷第27-28 頁），
      並有內政部警政署國道公路警察局98年8 月23日公警局交
      字第Z00000000 號舉發違反道路交通管理事件通知單1 份
      附卷可佐，堪信為真實。
（二）異議人雖以前詞置辯，惟本件舉發使用之雷射測速器，係
      以雷射光束瞄準單一受測目標進行偵測，不受其他車輛干
      擾，並定期送由經濟部標準檢驗局檢定合格，現仍在有效
      使用期間內，有雷射測速儀器檢定合格證書1 紙在卷可稽
      （本院卷第32頁），則本件測速儀器所測得之速度採證值
      應已具公信力，可作為執法採證之用，且證人甲○○於本
      院結證稱：當時伊在台二己線南下2.3 公里定點執行取締
      超速勤務，在21時35分測到異議人違規超速；當時是晚間
      ，車輛不多，測速的時候只有異議人1 台車輛經過；以雷
      射槍測得車速，會顯現速度、雷射槍與車輛之距離；伊攔
      停時只有異議人1 部車輛行駛內側車道，台二己線只有2
      個車道，當時外側車道沒有車，所以伊走到外側車道將異
      議人車輛攔停；異議人表示他行駛60、70的速度，伊出示
      雷射槍上面測得的速度是80公里，並告知異議人該路段限
      速50公里，已經超速30公里等語在卷（本院卷第27-2 8頁
      ），則警員以上揭雷射測速器測量異議人前揭車輛車速時
      ，並無其他車輛行經，縱該雷射測速器未能顯示車輛影像
      ，亦足信警員上揭以雷射測速器測得之車速為異議人車輛
      當時之車速無疑。至警員甲○○雖於本院中證稱不記得測
      量前有無歸零等語，然本件雷射測速器不論有無歸零，均
      可測得下一輛車輛之車速一節，業據證人甲○○於本院中
      證述明白，且警員甲○○於上開異議人違規時間前，在系
      爭地點，以雷射測速器測得之超速車輛，為當日21時0 分
      許，測得時速86公里，測距234.6 公尺，此有內政部警政
      署國道公路警察局公警局交字第Z00000 000號舉發違反道
      路交通管理事件通知單影本1 份附卷可稽（本院卷第37頁
      ），與異議人本件測得之行車速度及測距「行速80公里、
      測距241.8 公尺」均不同，亦可排除舉發員警誤引前一輛
      違規車輛數據之可能，故本件異議人確有超速違規之事實
      ，堪以認定，異議人前開所辯，殊無足採。
（三）再按交通違規事件是否取締、或以何種方式取締，涉及交
      通稽查執行機關本身人力、事務的分配，屬交通稽查執行
      機關裁量職權範圍，除行政機關行使裁量權的過程或結果
      ，有逾越權限或濫用權力情形而應以違法論外，法院原則
      上應尊重行政機關的裁量決定並作有限的司法審查，本院
      審認之範圍僅在於確定違規事實之有無，及法規涵攝、適
      用、評價之適當與正確與否，類如交通警察值勤態度、值
      勤方法等警察機關內部行政管理事項，乃系爭行政機關行
      政保留之核心內容，本院基於權力分立之機制權責，實無
      審認及置喙之餘地，故異議人指稱：員警於隧道內舉發超
      速，危害駕駛人及乘客安全一節，宜循行政救濟之管道，
      向系爭行政機關反應上開情節尋求改正，併此敘明。
五、綜上，異議人駕駛車輛於上揭時間、地點超速行駛之違規事
    實既可認定，則原處分機關據以援引前揭規定，並參酌違反
    道路交通管理事件統一裁罰基準表之規定，裁處異議人罰鍰
    1,800 元，並記違規點數1 點，於法並無違誤或不當之處。
    本件異議人之異議無理由，應予駁回。
據上論斷，應依道路交通案件處理辦法第19條，裁定如主文。
中    華    民    國    99    年    3     月    31    日
                        交通法庭  法  官  俞秀美
上列正本證明與原本無異。
如不服本裁定，應於裁定送達後五日內敘明抗告理由，向本院提
出抗告狀。
                                  書記官  謝怡貞
中    華    民    國    99    年    3     月    31    日

司法院資訊處製作；財團法人民間司法改革基金會備份。
